【裁判字號】    99,上訴,229
【裁判日期】    990420
【裁判案由】    毒品危害防制條例
【裁判全文】
臺灣高等法院臺南分院刑事判決         99年度上訴字第229號
上  訴  人
即  被  告  甲○○
上列上訴人因毒品危害防制條例案件，不服臺灣臺南地方法院98
年度訴字第63號中華民國99年 1月13日第一審判決（起訴案號：
臺灣高雄地方法院檢察署97年度毒偵字第8564號，由臺灣高雄地
方法院判決管轄錯誤移送臺灣臺南地方法院審理），提起上訴，
本院判決如下：
    主  文
上訴駁回。
    事  實
一、甲○○曾因施用毒品案件，經臺灣臺南地方法院裁定觀察勒
    戒後，認無繼續施用毒品傾向，於民國（下同）95年12月21
    日執行完畢釋放，並由臺灣臺南地方法院檢察署檢察官於95
    年12月27日以 95年度毒偵緝字第280號為不起訴處分確定。
    詎甲○○於前開執行完畢釋放後五年內，復基於施用第一、
    二級毒品之犯意，於97年 9月12日上午10時20分在臺灣高雄
    第二監獄採尿前回溯26小時內某時許（起訴書記載為於97年
    9月12日上午10時20分許回溯 24小時內之某時，應予更正）
    ，在不詳地點，施用第一級毒品海洛因及第二級毒品甲基安
    非他命各一次。嗣於同日上午10時20分許，因移監至臺灣高
    雄第二監獄服刑（起訴書記載為其為受刑人出庭還押，應予
    更正），經臺灣高雄第二監獄收集尿液檢驗，結果呈嗎啡及
    甲基安非他命陽性反應而知悉上情。
二、案經臺灣高雄第二監獄函送臺灣高雄地方法院檢察署檢察官
    偵查後向臺灣高雄地方法院提起公訴，經該院以管轄錯誤判
    決移轉臺灣臺南地方法院審理。
    理  由
壹、關於證據能力方面
一、按被告以外之人於審判外之陳述，雖不符前四條之規定，而
    經當事人同意於審判程序作為證據，法院審酌該言詞陳述或
    書面陳述作成時之情況，認為適當者，亦得為證據，刑事訴
    訟法第159條之5定有明文。
二、查本件被告犯罪事實之證據方法，經本院準備程序提示予檢
    察官、被告及辯護人，均表示對於證據能力無意見，同意列
    為證據（本院卷第30頁）。是以，本院審酌本案證據製作時
    之情況，並無違法不當之情事，其證據之取得過程亦無瑕疵
    ，認為以之作為證據應屬適當，與本案待證事實間復具有關
    連性，並經檢察官及被告均表示同意列為證據，揆諸前開規
    定，自得採為證據。
貳、認定犯罪事實所憑之證據及理由
一、訊據上訴人即被告甲○○固坦承於97年 9月10日因另案通緝
    遭逮捕，翌（11）日入臺灣臺南監獄臺南分監，再於翌（12
    ）日移監到臺灣高雄第二監獄，在此之前最後一次施用毒品
    ，是被逮捕之前在伊台南市的家中，以注射方式施用海洛因
    等情，惟矢口否認上開犯行，並辯稱：伊沒有施用甲基安非
    他命，97年 9月10日之犯行已遭臺灣臺南地方法院檢察署以
    97年度毒偵字第2963號提起公訴，伊從97年 9月10日被查獲
    採尿後，整個過程伊都在檢警的拘束之下，沒有機會再施用
    毒品等語。
二、雖被告矢口否認97年 9月10日被逮捕後有再施用第一級毒品
    海洛因及第二級毒品甲基安非他命之犯行，惟查：
  (一)被告經臺灣高雄第二監獄於97年 9月12日上午10時20分採擷
    尿液檢體，送台灣檢驗科技股份有限公司濫用藥物實驗室以
    EIA 酵素免疫分析法初步檢驗，結果呈鴉片類及安非他命類
    陽性反應，再以 GC/MS氣相層析質譜儀複驗，其嗎啡測出值
    為2,692ng/ml，安非他命測出值為179ng/ml，甲基安非他命
    測出值為1,203ng/ml，故判定其尿液中嗎啡及甲基安非他命
    為陽性反應，有該公司實驗室97年 9月26日濫用藥物尿液檢
    驗報告1紙在卷可憑（偵查卷第6頁）。又原審法院審理中，
    復函請法務部調查局鑑驗前揭採集被告之尿液，經以螢光偏
    極免疫分析法篩驗，再以氣相層析質譜儀分析法再次確認之
    結果，被告尿液確呈嗎啡及甲基安非他命陽性反應無誤，此
    亦有原審法院98年10月6日南院龍刑中98訴63字第980047746
    號函及法務部調查局98年10月22日調科壹字第 09800536260
    號鑑定書各 1紙附卷可稽（原審卷第123至125頁），是可認
    被告經臺灣高雄第二監獄於97年 9月12日上午10時20分所採
    集之尿液經送驗結果，確呈嗎啡及甲基安非他命陽性反應，
    應可確定。
  (二)按氣相層析質譜儀法包括「氣相層析儀」和「質譜儀」兩部
    份，在「氣相層析儀」部分，係將物質氣化後，再經分析管
    分離，由於各種物質之沸點及對管柱的吸附力不同，在經過
    檢測器測定後，表現出不同的滯留時間，利用滯留時間來判
    定是何種物質，此種判斷方法須事先做好各種物質之分離研
    究，以避免不同的物質有相同的滯留時間，而產生誤判，此
    外並需隨時注意其分析管柱老化造成之結果差異；在「質譜
    儀」部分為其檢測器，能將物質撞擊成碎片，記錄其質譜圖
    ，因每個化合物之鍵結能力不同，故不同的物質會有其特定
    的質譜圖，因此在物質判斷上有若指紋鑑定，故理論上，如
    果扣除人為因素（例如檢體之間的污染）不計的話，氣相層
    析質譜儀法的精確度接近百分之百，亦即如果某人的尿液中
    如不存在有毒品成份時，氣相層析質譜儀應不會顯示出含有
    毒品成份，也就是說以氣相層析質譜儀法檢驗，發生假陽性
    錯誤之可能性極低（行政院衛生署管制藥品管理局92年6月2
    0 日管檢字第0920004713號函參照）。是以，本件所採集之
    被告尿液檢體，既經精確度接近百分之百之「氣相層析質譜
    儀分析法」確認檢驗結果，呈甲基安非他命及嗎啡陽性反應
    ，應屬無疑。又按海洛因係由嗎啡經化學合成而製得，經注
    射進入人體後，因代謝而分解又生成嗎啡，因此施打海洛因
    後，由尿液檢驗結果仍為嗎啡反應，核屬科學上正常合理現
    象，此有行政院衛生署管制藥品管理局95年6月 29日管檢字
    第0950007080號函文可參。準此可見，堪認被告於97年9月1
    2日上午10時20分許為臺灣高雄第二監獄採尿前回溯 26小時
    內某時，施用第一級毒品海洛因及第二級毒品甲基安非他命
    各一次甚為明確。被告空言否認其曾再施用毒品云云，既與
    科學檢測之客觀事證不符，難以採信。
  (三)至被告質疑上開送驗尿液是否係屬其本人所有乙節，經查，
    被告於97年 9月12日因另案毒品案移由臺灣高雄第二監獄執
    行時，經該監辦理收容人出庭還押後採集尿液程序，乃於該
    日上午10時20分採集被告之尿液，經以被告當日辦理收容在
    監所之稱呼號數「4342」，為其「尿液檢體編號」之編號，
    並經被告於尿液採集作業確認書其上記載：「被採尿人甲○
    ○親自接受實施尿液採驗檢查，對於所採尿液採集之器具及
    過程均經本人確認無異，進行封瓶按捺指紋，特立此書以資
    證明。」等語，確認簽名並捺指紋無誤，而該尿液先由該監
    衛生科進行初驗，此經臺灣高雄第二監獄以97年10月14日高
    二監政字第0970600174號函覆：本監「尿液檢體編號」是以
    採集尿液當日之被採尿收容人在監所之「稱呼號數」為之；
    本監之確認嗎啡及安非他命尿液反應，係委由行政院衛生署
    認證許可濫用藥物尿液檢驗機構之「台灣檢驗科技股份有限
    公司」辦理等語綦詳，並檢附收容人基本資料卡（被告編號
    4342）、收容人尿液檢驗結果表（含尿液採集作業確認書）
    等附卷可稽（偵查卷第1至5頁），足見上開送驗之尿液檢體
    ，確係被告於97年 9月12日上午10時20分所採集之尿液，並
    經編以被告當日辦理收容在監所之稱呼號數「4342」且由被
    告本人確認無異，進行封瓶按捺指紋，再於尿液採集作業確
    認書確認簽名並捺指紋，應可肯認該送驗之尿液檢體確係被
    告於97年 9月12日上午10時20分所採集之尿液無訛。雖原審
    法院將上開尿液檢體送請法務部調查局確認其是否係屬被告
    之DNA，但經該局以98年11月11日調科肆字第09800569810號
    鑑定書稱：鑑定結果編號4342號註明「甲○○」尿液有嚴重
    滲漏且檢體量不足，經重複檢驗均無法檢出型別，故無法與
    編號「OＺ00000000000」2瓶尿液進行比對等語（原審卷第13
    0頁至132頁），但依上述之採尿過程及程序，應已足認上開
    尿液檢體確屬被告所採集之尿液，是上開檢驗雖無法鑑定，
    自不影響本院之上開認定，併予敘明。
三、被告上訴意旨雖以：被告於97年 9月10日因另案通緝遭逮捕
    前，即有施用毒品之習慣，且遭緝獲之同日，亦曾於家中以
    注射方式施用毒品海洛因，本件所犯之時間既係97年 9月12
    日回溯26小時內，距被告被逮捕並採尿時間97年 9月10日僅
    差距 2天，就其所謂呈現鴉片類及安非他命類陽性反應等情
    ，是否為前者所餘留之殘毒尚非無疑？況原判決亦認為可檢
    出施用毒品之時間，與施用劑量、施用頻率、飲用水之多寡
    、尿液採驗時間點及個人體質與代謝情形有關，是原判決之
    認定尚非無疑，末按原審既認定本件仍有於97年 9月10日檢
    驗出結果之可能，則原判決理由中「尿液中檢驗出嗎啡濃度
    增加之可能性低」之論據為何？云云，然查：
  (一)依據Clarke's Analysis of Drugs and Poisons一書第三版
    之記述：口服或注射海洛因可快速吸收，迅速代謝成6-乙醯
    嗎啡，然後轉變成嗎啡，24小時內經由尿液排出之量可達施
    用劑量之 80%，其主要代謝物為嗎啡及其共軛物；施用甲基
    安非他命後24小時內，約有施用劑量之 70%由尿中排出，經
    人體可代謝出甲基安非他命原態43%及其代謝物安非他命 5%
    ，甲基安非他命之半衰期大約 9小時。又根據 Jonathanm.
    Oyler等人發表於 Clinical Chemistry（2002）之研究報告
    ，口服10mg甲基安非他命後於 0.5小時第一次採尿，即可檢
    出甲基安非他命及安非他命的成分，口服5mg 安非他命，受
    試者於 2小時後第一次採集之尿液，安非他命含量已達濃度
    之高峰；靜脈注射 3m海洛因於1.5小時第一次採尿，已可檢
    出其代謝物6-乙醯嗎啡及嗎啡，然後轉變成嗎啡，24小時內
    經由尿液排出之量可達施。再依據Cone及Welch發表於Journ
    al of  Analytical Toxicology之報告，分別施用單一劑量
    3mg及6mg之海洛因，可檢測到6-乙醯嗎啡（濃度高於或等於
    10ng/ml）之期間平均約2.4及4.2小時，最久者不超過8小時
    ，即使施用更高劑量，在24小時或更短期間內，即無法檢出
    該成分，而可檢測到總嗎啡（濃度高於或等於300ng/ml）之
    期間則平均可達17及26小時。另根據NIDA Research Monogr
    aph 73之記載，服用單一量甲基安非他命後之尿液，可檢測
    到原形甲基安非他命之時間可達23小時（參閱行政院衛生署
    管制藥品管理局91年10月3日管檢字第110436號、92年6月27
    日管檢字第092000 4781號、92年2月13日管檢字第09200009
    64號函釋）。
  (二)查被告於97年 9月10日21時30分因另案通緝遭逮捕，於同日
    22時07分經被告同意採尿送驗，檢驗結果呈嗎啡陽性反應（
    其嗎啡測出值為2,300ng/ml）；甲基安非他命呈陰性反應（
    下稱第一次檢驗結果），有受尿液採驗人尿液檢體採集送驗
    紀錄表（檢體編號「0Ｚ00000000000」、採尿日期「97年9月
    10日22時07分」）及正修科技大學超微量研究科技中心檢驗
    報告附卷卷可稽（原審卷第54、55頁）。被告亦坦承在經查
    獲前即97年 9月10日19、20時許，有以注射針筒施用第一級
    毒品海洛因一次，是被告上開施用毒品犯行，亦經臺灣臺南
    地方法院於99年 3月11日以97年度訴字第2142號判決認定被
    告於97年 9月10日19、20時許，以注射針筒施用第一級毒品
    海洛因一次之犯行（下稱前次犯行），事證明確而判處有期
    徒刑八月，有該案號判決書在卷可憑（本院卷36、37頁）。
    準此可見，被告之前次犯行係於經警逮捕前即97年 9月10日
    19、20時許，以注射針筒施用第一級毒品海洛因，其以注射
    方式，由人體吸收率最快，參考上述函釋所揭文獻，靜脈注
    射3m海洛因於1.5小時第一次採尿，已可檢出其代謝物 6-乙
    醯嗎啡及嗎啡，足認第一次檢驗結果（採尿時間：97年 9月
    10日22時07分），應係被告所自承於經警逮捕前即97年 9月
    10日19、20時許，以注射針筒施用第一級毒品海洛因之犯行
    所致，甚為明確。
  (三)又查，被告於97年 9月12日因另案毒品案移由臺灣高雄第二
    監獄執行時，經該監辦理收容人出庭還押後採集尿液程序，
    乃於該日上午10時20分再採集被告之尿液，經送台灣檢驗科
    技股份有限公司濫用藥物實驗室以 EIA酵素免疫分析法初步
    檢驗，結果呈鴉片類及安非他命類陽性反應，再以 GC/MS氣
    相層析質譜儀複驗，其嗎啡測出值為2,692ng/ml，安非他命
    測出值為179ng/ml，甲基安非他命測出值為1,203ng/ml，故
    判定其尿液中嗎啡及甲基安非他命為陽性反應，有該公司之
    濫用藥物尿液檢驗報告1紙在卷可憑（偵查卷第6頁，下稱第
    二次檢驗結果），原審法院審理中，復函請法務部調查局鑑
    驗前揭採集被告之尿液，經以螢光偏極免疫分析法篩驗，再
    以氣相層析質譜儀分析法再次確認之結果，被告尿液確呈嗎
    啡及甲基安非他命陽性反應無誤（原審卷第123至125頁）。
    經參考上述函釋所揭文獻，口服 10mg甲基安非他命後於0.5
    小時第一次採尿，即可檢出甲基安非他命及安非他命的成分
    ，分別施用單一劑量3mg及6mg之海洛因，可檢測到6-乙醯嗎
    啡（濃度高於或等於 10ng/ml）之期間平均約2.4及4.2小時
    ，最久者不超過 8小時，即使施用更高劑量，在24小時或更
    短期間內，即無法檢出該成分，而可檢測到總嗎啡（濃度高
    於或等於300ng/ml）之期間則平均可達17及26小時，足見第
    二次檢驗結果（採尿時間：97年 9月12日10時20分），應係
    在被告於97年 9月12日上午10時20分許為臺灣高雄第二監獄
    採尿前回溯26小時內某時，施用第一級毒品海洛因及第二級
    毒品甲基安非他命之犯行所致（下稱本案犯行），亦可認定
    。
  (四)至被告雖堅稱：被告於97年 9月10日因另案通緝遭逮捕前，
    即有施用毒品之習慣，且遭緝獲之同日，亦曾於家中以注射
    方式施用毒品海洛因，逮捕並採尿時間97年 9月12日第二次
    採尿僅差距 2天，就其所謂呈現鴉片類及安非他命類陽性反
    應等情，應係前者所餘留之殘毒，尚非無疑云云。然依前所
    述，被告所自承最後一次施用毒品在其經警逮捕前即97年 9
    月10日19、20時許，以注射針筒施用第一級毒品海洛因（即
    第一次犯行），距臺灣高雄第二監獄採擷尿液檢體之97年 9
    月12日10時20分許應有38小時以上，則參酌上開經參考上述
    函釋所揭文獻，施用海洛因，可檢測到6-乙醯嗎啡（濃度高
    於或等於10ng/m l）之期間平均約2.4及4.2小時，最久者不
    超過 8小時，即使施用更高劑量，在24小時或更短期間內，
    即無法檢出該成分，而可檢測到總嗎啡（濃度高於或等於30
    0ng/ml）之期間則平均可達17及26小時乙情，被告第一次犯
    行距第二次採尿時間，已有38小時以上，已逾前揭函釋指出
    最長檢驗期限之26小時，足見第二次檢驗結果所呈現者，確
    非被告之第一次犯行所產生之毒品反應，至為明顯。況且，
    第一次檢驗結果其嗎啡測出值為2,300ng/ml；第二次檢驗結
    果其嗎啡測出值為2,692ng/ml，經原審法院就被告第一、二
    次檢驗結果，向行政院衛生署管制藥品管理局函詢：依被告
    於97年 9月10日檢出嗎啡陽性反應及濃度，如未再施用毒品
    經26小時後，在97年 9月12日檢出嗎啡陽性，其尿液中檢出
    嗎啡濃度增加之可能性？經該局98年10月20日管檢字第0980
    010506號函釋：本案涉嫌人之嗎啡尿液檢驗結果，是有可能
    9月10日檢出嗎啡陽性反應，未再施用毒品經26小時後，在9
    月12日檢出嗎啡陽性反應，惟其尿液中檢出嗎啡濃度增加之
    可能性低等語（原審卷第120、121頁），準此可見，被告第
    一次犯行，於97年 9月10日19、20時以注射方式所施用之海
    洛因，其 80%的嗎啡，在24小時內即可從尿液中排出，剩下
    嗎啡含量，應屬輕微，而可檢測到總嗎啡（濃度高於或等於
    300ng/ml）之期間最長亦在26小時之內，然第二次檢驗結果
    其嗎啡測出值竟高達2,692ng/ml，遠較前述可檢測到總嗎啡
    濃度高於或等於300ng/m高出近9倍，且又較第一次檢驗結果
    （於第一次犯行施用毒品後之2、3小時所採之尿液）其嗎啡
    測出值為2,300ng/ml反而高，亦有違前述醫學及科學驗證，
    是縱被告於97年 9月10日被逮捕之前施用海洛因用量甚大，
    97年 9月12日10時20分許於臺灣高雄第二監獄採擷尿液檢體
    中嗎啡之含量，應係微量超出標準閥值濃度（300ng/ml），
    不可能如被告於本件在臺灣高雄第二監獄採擷尿液檢體送驗
    後呈現之2,692ng/ml高濃度之嗎啡，益徵被告於97年 9月12
    日10時20分第二次採集尿液檢體往前回溯之26小時內某時點
    ，確有再施用第一級毒品海洛因，應堪認定，而上開函釋所
    稱第二次檢驗結果較第一次檢驗結果之濃度更高之可能性低
    云云，應係保守說法，就本案而言應無可能性存在。至上開
    函釋雖又認毒品可檢出之時間，與施用劑量、施用頻率、飲
    用水之多寡、尿液採驗時間點及個人體質與代謝情形等因素
    有關，依個案而異等情，惟依上開說明，被告第一次犯行距
    第二次採尿時間，已有38小時以上，已逾前揭函釋指出最長
    檢驗期限之26小時有12小時以上，且前述最長檢驗期限之26
    小時，即係已考量施用劑量、施用頻率、飲用水之多寡、尿
    液採驗時間點及個人體質與代謝情形等因素，所測出之最長
    可能期限，本件第二次採尿距被告所自承之第一次施用海洛
    因犯行既已長達38小時以上，是被告執此而推翻第二次檢驗
    結果，即非可採。
  (五)再者，被告之尿液第一次檢驗結果其甲基安非他命呈陰性反
    應；第二次檢驗結果其甲基安非他命則呈陽性反應而測出值
    為1,203ng/ml，經參考上述函釋所揭文獻，口服10mg甲基安
    非他命後於0.5 小時第一次採尿，即可檢出甲基安非他命及
    安非他命的成分，施用甲基安非他命後24小時內，約有施用
    劑量之 70%由尿中排出，經人體可代謝出甲基安非他命原態
    43%及其代謝物安非他命5%，甲基安非他命之半衰期大約9小
    時，被告如於97年9月10日21時 30分因另案通緝遭逮捕之，
    前有施用甲基安非他命，則其於97年9月10日22時7分經第一
    次採尿時，即可檢出甲基安非他命及安非他命的成分，且其
    施用甲基安非他命後24小時內，約有施用劑量之 70%由尿中
    排出，經人體可代謝出甲基安非他命原態 43%及其代謝物安
    非他命 5%，其甲基安非他命之半衰期大約9小時，豈有在第
    一次檢驗結果係呈甲基安非他命陰性反應，而由經警逮捕至
    第二次檢驗結果已超過36小時以上，始由第二次採尿檢驗出
    甲基安非他命則呈陽性反應，且其測出值為1,203ng/ml超出
    標準閥值濃度（500ng/ml），足證被告於97年 9月12日10時
    20分第二次採集尿液檢體往前回溯之26小時內某時點，確有
    施用第二級毒品甲基安非他命，亦堪認定。
四、本院綜合上開證據之調查結果，並參考上開函釋所揭引之醫
    療科學文獻報告，足證被告於97年 9月12日10時20分第二次
    採集尿液檢體往前回溯之26小時內某時點，確有施用第一級
    毒品海洛因及第二級毒品甲基安非他命，均堪認定。至被告
    堅稱：伊自97年 9月10日因另案通緝遭逮捕，翌（11）日入
    臺灣臺南監獄臺南分監，再於翌（12）日移監到臺灣高雄第
    二監獄，整個過程伊都在檢警的拘束之下，沒有機會再施用
    毒品云云，經原審法院傳訊證人即警員徐建福、涂瑩隆、李
    湘俊、陳建安、金繼光等人，雖未能查得被告是否在施用海
    洛因及甲基安非他命之行為，但依上開科學檢測之客觀事證
    ，及上開函釋所揭引之醫療科學文獻報告，既已足證被告於
    97年 9月12日10時20分第二次採集尿液檢體往前回溯之26小
    時內某時，確有施用第一級毒品海洛因及第二級毒品甲基安
    非他命之犯罪事實，業經本院認定如前，則前述證人徐建福
    等人所證述未見被告有施用毒品消極事實之舉證，並不能徒
    憑而當然認定被告必然未有施用毒品之積極事實，據而推翻
    前揭檢驗結果鑑定報告之積極證據，自難作為有利被告之證
    明。是被告辯稱：伊從未曾施用第二級毒品甲基安非他命及
    97年9月10日被查獲採尿後，至97年9月12日上午10時20分在
    臺灣高雄第二監獄採尿前回溯26小時內某時許整個過程都在
    檢警的拘束之中，沒有機會再施用毒品云云，均不足採信。
    從而，被告施用第一級毒品海洛因及第二級毒品甲基安非他
    命之犯行，事證明確，均堪以認定。
五、綜上所述，被告曾因施用毒品案件，經臺灣臺南地方法院裁
    定觀察勒戒後，認無繼續施用毒品傾向，於95年12月21日執
    行完畢釋放，並由臺灣臺南地方法院檢察署檢察官於95年12
    月27日以95年度毒偵緝字第 280號為不起訴處分確定，並於
    96年間，多次再犯施用毒品罪，經臺灣臺南地方法院先後判
    處有期徒刑確定等情，有臺灣高等法院被告前案紀錄表在卷
    可稽。基上所述，被告前既曾因施用毒品案件，經觀察、勒
    戒執行完畢釋放後之五年內，再犯施用毒品罪，復於本件案
    發時點更犯施用毒品罪，即非屬毒品危害防制條例第20條第
    3 項所規定之「五年後再犯」之情形，自應依毒品危害防制
    條例第23條第2項，予以論科。
參、論罪科刑之理由
一、海洛因、甲基安非他命依其成癮性、濫用性及對社會危害性
    之程度，分別係屬毒品危害防制條例第2條第2項第1款、第2
    款所規定之第一級、第二級毒品，均不得持有、施用。核被
    告甲○○所為，係犯毒品危害防制條例第10條第1、2項之施
    用第一、二級毒品罪。
二、被告持有第一級毒品海洛因及第二級毒品甲基安非他命之低
    度行為，各為進而施用之高度行為所吸收，均不另論罪。
三、被告所犯上開二罪，犯意各別，罪名不同，應予分論併罰。
肆、維持原判決之理由
一、原審以被告罪證明確，因而：
  (一)適用毒品危害防制條例第10條第1、2項，刑法第11條前段、
    第51條第5款之規定。
  (二)並審酌被告前有多項前科，素行不佳，竟不思悛悔，於勒戒
    處所觀察勒戒後，仍未把握自新機會，又再次施用足以導致
    人體機能發生依賴性、成癮性及抗藥性等障礙之第一級毒品
    海洛因及第二級毒品甲基安非他命，顯未因前所受觀察、勒
    戒等治療處分而記取教訓，惟其施用毒品所生之危害，性質
    上屬對自我身心健康之自戕行為，對於他人生命、身體、財
    產等法益，尚無明顯而重大之實害，及其犯罪後始終否認犯
    行等一切情狀，分別量處有期徒刑八月（施用第一級毒品部
    分）及四月（施用第二級毒品部分），並定其應執行刑有期
    徒刑十月。
二、本院經核原判決認事用法，並無不合，且量刑亦堪屬允當。
    被告上訴意旨猶執前詞，否認犯罪，指摘原判決不當，經查
    殊非足取，為無理由，應予駁回。
伍、適用之法律：刑事訴訟法第368條。
本案經檢察官趙中岳到庭執行職務。
中    華    民    國    99    年    4     月    20    日
                  刑事第五庭    審判長法  官  楊明章
                                      法  官  趙文淵
                                      法  官  蔡美美
以上正本證明與原本無異。
施用第一級毒品部分，如不服本判決應於收受送達後10日內向本
院提出上訴書狀，其未敘述上訴理由者，並得於提起上訴後10日
內向本院補提理由書（均須按他造當事人之人數附繕本）「切勿
逕送上級法院」。
施用第二級毒品部分，不得上訴。
                                      書記官  歐貞妙
中    華    民    國    99    年    4     月    20    日
附錄：本判決論罪科刑法條
毒品危害防制條例第10條
施用第一級毒品者，處6月以上5年以下有期徒刑。
施用第二級毒品者，處3年以下有期徒刑。

司法院資訊處製作；財團法人民間司法改革基金會備份。
